臺灣新竹地方法院刑事判決
110年度原訴字第28號
公  訴  人  臺灣新竹地方檢察署檢察官
被      告  黃承駿


上列被告因妨害秩序案件，經檢察官提起公訴（110 年度偵字第
2550、4750號），因被告於準備程序中為有罪之陳述，經本院告
知被告簡式審判程序之旨，並聽取當事人意見後，本院裁定由受
命法官獨任進行簡式審判程序，判決如下：
    主  文
黃承駿犯攜帶兇器在公共場所聚集三人以上施強暴助勢罪，處有
期徒刑貳月，如易科罰金，以新臺幣壹仟元折算壹日。
扣案之九層柄貳支沒收。
    犯 罪 事 實
緣黃國政（涉犯殺人未遂等罪嫌，由本院審理中）因與在新竹市
○區○○路0段000號小蜜蜂檳榔攤附近經營賭場之真實姓名及年籍
資料不詳、綽號「阿哲」成年男子有賭債糾紛，圖謀砸毀「阿哲
」所有車輛洩憤，遂邀集吳盛寅（涉犯殺人未遂等罪嫌，由本院
審理中）、黃承駿、王彥程、駱睦霖，與透過黃承駿等人直接或
間接聯絡王修賢、徐鈺權、蔡玉倫、溫德智、洪紹恩、羅盛懷、
李奕皓、張竣杰、駱侑岷、鄭家昌、葉育杰（王修賢、徐鈺權、
王彥程、駱睦霖、蔡玉倫、溫德智、洪紹恩、羅盛懷、李奕皓、
張竣杰等10人，由本院另以協商程序審結，駱侑岷、鄭家昌、葉
育杰等3人起訴書記載另由員警追查中）和真實姓名及年籍資料
不詳、綽號分別為「阿信」、「小黑」之成年男子（下分別稱「
阿信」、「小黑」）、真實姓名及年籍資料不詳成年男子8人（
下稱不詳男子）在新竹市○區○○街000○0號新竹崙仔受天宮集結後
，共同基於在公共場所聚集三人以上施強暴之犯意聯絡，於民國
110年2月20日0時48分許，分別搭車一同前往小蜜蜂檳榔攤，黃
國政並隱瞞除吳盛寅以外之其他人，攜帶客觀上可為兇器使用之
槍彈在身。於同日0時53分許，其等因誤會彭信穎停放該處路旁
之車號000-0000號自用小客車（下稱A車；所涉毀損器物罪嫌，
業經彭信穎於偵查中撤回告訴）、林秀珠停放該處路旁之車號00
0-0000號自用小客車（下稱B車；所涉毀損器物罪嫌，未經告訴
）為「阿哲」所有，乃由王修賢、徐鈺權持黃承駿放置車號000-
0000號自用小客車內之客觀上可為兇器使用九層柄各1支，其中3
名不詳男子持自備之同可為兇器使用之棍棒，上前敲擊A車、B車
而下手施強暴，其餘人則以在旁監看或車內等候接應方式以為助
勢，致A車之玻璃破裂、引擎蓋板金凹陷、左側後照鏡毀損、左
前大燈受損及B車之前擋風玻璃破損。　　
    理  由
一、本件犯罪事實及所犯法條，業經檢察官於111年5月31日以11
    1年度蒞字第2076號補充理由書更正、補充，而經本院告知
    被告，且並無影響基本事實同一之情形，故自應以檢察官補
    正之內容作為本案審理之範圍。
二、認定事實所憑證據：　　
（一）被告黃承駿於本院訊問時之自白。
（二）證人即共同被告黃國政、吳盛寅、王修賢、徐鈺權、王彥
      程、駱睦霖、蔡玉倫、溫德智、洪紹恩、羅盛懷、李奕皓
      、張竣杰於警詢及偵查中之證述。
（三）證人陳易聖、游詠添、邱羚軒於警詢及偵查中之證述。
（四）證人陳正奇、黃成立、彭信穎、林秀珠於警詢中之證述。
（五）新竹市警察局第二分局110年2月20日扣押筆錄及扣押物品
      目錄表（扣得：九層柄2支）各1份（見110他575號卷①第1
      6至18頁）。
（六）扣案九層柄2支及木製斷棒1支之照片1張（見110他575號
      卷①第19頁）。
（七）涉案車輛及路口監視器影像暨警員密錄器畫面翻拍照片共
      12張（見110他575號卷①第20至22頁反面）。
（八）員警蒐證照片共64張（見110他575號卷①第23至28頁）。
（九）涉案車輛抵達「小蜜蜂檳榔攤」對面暨路口監視器影像翻
      拍照片共13張（見110他575號卷①第122至128頁上方）。
（十）「小蜜蜂檳榔攤」店內之監視器畫面翻拍照片8張（編號1
      至8，見110偵2550號卷第51至52頁反面）。
（十一）「小蜜蜂檳榔攤」外面及車牌號碼000-0000、ACQ-8885
        號車輛損毀照片共8張（編號13至20，見110偵2550號卷
        第54至55頁反面）。
（十二）涉案車輛抵達「小蜜蜂檳榔攤」對面暨涉案車輛離去現
        場等監視器影像翻拍照片共32張（見110偵2550號卷第5
        6至63頁反面）。
（十三）涉案車輛及持棍棒毀損車牌號碼000-0000號車輛之監視
        器畫面翻拍照片10張（見110偵4750號卷②第169至173頁
        ）。
（十四）涉案車牌號碼0000-00號、BCC-0131號車輛停放在新竹
        市○○路0段000巷0號旁空地之現場照片及監視器畫面翻
        拍照片共14張（見110偵4750號卷②第187至190頁）。
（十五）涉案車牌號碼000-0000號自用小客車之車輛詳細資料報
        表（車主為被告黃承駿）1紙（見110他575號卷①第32頁
        ）。
（十六）共同被告李奕皓持用手機之LINE對話內容翻拍照片2張
        （見110他575號卷①第93頁）。
（十七）共同被告張竣杰持用手機內與葉育杰（「葉杰」）之LI
        NE對話內容翻拍照片2張（見110他575號卷①第112頁）
        。
（十八）監視器畫面光碟1片（置於110偵4750號卷②後附存放袋
        內）、110年度偵字第2550號卷第51至63頁反面之監視
        器畫面翻拍照片檔案光碟1片（置於本院原訴字卷一第1
        33頁）、扣案之九層柄木棒2支（扣押物品清單保管字
        號：本院110年度院保字第315號）。
三、論罪：
（一）核被告所為，係犯刑法第150條第2項第1款、第1項前段之
      攜帶兇器在公共場所聚集三人以上施強暴助勢罪。被告與
      共同被告王彥程、駱睦霖、蔡玉倫、溫德智、洪紹恩、羅
      盛懷、李奕皓、張竣杰及其餘助勢之共犯間，就攜帶兇器
      在公共場所聚集三人以上施強暴助勢犯行，有犯意聯絡及
      行為分擔，應論以共同正犯。
（二）又刑法第150條之罪，係為保護社會整體秩序、安全，屬
      於國家法益，並非個人法益，縱行為人施以強暴脅迫之客
      體有數人，惟侵害國家法益仍屬單一，僅成立單純一罪。
      又本件犯罪構成要件須聚集三人以上，性質上屬於聚合犯
      ，並應以在場共同實施或在場參與分擔實施犯罪之人為限
      ，而依刑法條文有「結夥三人以上」者，其主文之記載並
      無加列「共同」之必要（最高法院79年度台上字第4231號
      判決意旨參照），是本條文以「聚集三人以上」為構成要
      件，應為相同解釋，方為適論，附此敘明。
（三）按刑法第150條第2項第1款規定，犯前項之罪，意圖供行
      使之用而攜帶兇器或其他危險物品犯之者，「得」加重其
      刑至二分之一。查本件檢察官並未主張依前開規定加重其
      刑（見上揭補充理由書），本院衡酌被告坦認犯行，且被
      害人彭信穎於偵查中表示已和解並撤回毀損之告訴（見11
      0偵4750號卷①第127頁至反面）、被害人林秀珠未提出毀
      損之告訴，並表示願意給被告機會等情（見本院原訴字卷
      二第11頁之本院公務電話紀錄表），認無依前開規定加重
      其刑之必要，併予敘明。
四、爰審酌被告僅因共犯黃國政與他人間之細故，即受邀集聚集
    在公共場所，於他共犯下手施強暴時在場而助勢，對社會秩
    序造成一定程度之危害，應予以非難，惟念被告坦承犯行，
    犯後態度尚可，兼衡被告犯罪之動機、目的、手段、參與犯
    罪之情節、智識程度、家庭狀況等一切情狀，量處如主文所
    示之刑，並諭知易科罰金之折算標準。
五、本件扣案之九層柄2支，為被告所有供本件犯罪所用之物，
    自應依刑法第38條第2 項之規定宣告沒收。
六、依刑事訴訟法第273條之1第1項、第299條第1項前段，判決
    如主文。
本案經檢察官陳子維提起公訴，檢察官陳中順到庭執行職務。
中    華    民    國   111    年     9    月    20    日
                  刑事第八庭    法  官  潘韋廷
以上正本證明與原本無異。
如不服本判決應於收受本判決後20日內向本院提出上訴書狀，上
訴書狀應敘述具體理由。上訴書狀未敘述上訴理由者，應於上訴
期間屆滿後20日內補提理由書狀於本院(均須按他造當事人之人
數附繕本 )「切勿逕送上級法院」。 
中　　華　　民　　國　　111 　年　　9 　　月　　20　　日
                                書記官  李佳穎
附錄本案論罪科刑法條全文：
刑法第150條
在公共場所或公眾得出入之場所聚集三人以上，施強暴脅迫者，
在場助勢之人，處1 年以下有期徒刑、拘役或10萬元以下罰金；
首謀及下手實施者，處6 月以上5 年以下有期徒刑。
犯前項之罪，而有下列情形之一者，得加重其刑至二分之一：
一、意圖供行使之用而攜帶兇器或其他危險物品犯之。
二、因而致生公眾或交通往來之危險。